臺灣高等法院民事裁定
110年度上字第263號
上  訴  人  吳志強  

            吳俊勳  
            吳俊翰  
            吳大川  
            吳京倚  
            吳京庭  
            吳明源  
            吳德湧  
            林吳玲玉
共      同
訴訟代理人  林清源律師
視同上訴人  吳啟銓  
            吳啟綸  
            吳博仁（即吳忠興之繼承人） 

            吳棕珍  

共      同
訴訟代理人  曾宿明律師                        
被  上訴人  立雋建設股份有限公司

法定代理人  許壽顯  
訴訟代理人  蕭聖澄律師
上列當事人間請求履行契約事件，上訴人對於中華民國110年1月
11日臺灣臺北地方法院108年度訴更一字第15號第一審判決提起
上訴，本院裁定如下：
    主  文
被上訴人立雋建設股份有限公司應於收受本裁定正本三日內，補
繳第一審裁判費新臺幣貳萬貳仟壹佰柒拾陸元，逾期未補正，即
駁回其起訴。
    理  由
一、按「訴訟標的之價額，由法院核定。核定訴訟標的之價額，
    以起訴時之交易價額為準；無交易價額者，以原告就訴訟標
    的所有之利益為準」、「以一訴主張數項標的者，其價額合
    併計算之。但所主張之數項標的互相競合或應為選擇者，其
    訴訟標的價額，應依其中價額最高者定之」、「訴訟標的之
    價額不能核定者，以第四百六十六條所定不得上訴第三審之
    最高利益額數加十分之一定之」，民事訴訟法第77條之1第1
    、2項、第77條之2第1項、第77條之12定有明文。
二、被上訴人於原審起訴請求上訴人履行契約訴訟，原聲明求為
    ：上訴人應於附表編號1至7所示文件上用印(見原審訴字卷
    第14頁）；嗣民國108年2月27日具狀追加備位聲明求為：上
    訴人應共同給付被上訴人新臺幣（下同）388萬3,471元，及
    自民事追加訴之聲明狀繕本送達翌日起至清償日止，按年息
    5%計算之利息（見原審訴字卷第308頁），再於109年5月15
    日言詞辯論期日，變更先位聲明求為：上訴人應於附表編號
    3至9所示文件上用印（見原審訴更一字卷一第348頁）。是
    被上訴人就本件訴訟標的價額，先位聲明係財產權爭訟而無
    法核定其訴訟標的價額，依民事訴訟法第77條之12規定，核
    定訴訟標的價額為165萬元，另備位聲明與先位聲明之訴訟
    標的互相競合，其訴訟標的價額應僅擇一就其中最高者定之
    ，無庸合併計算，故本件訴訟標的價額核定為388萬3,471元
    ，應徵第一審裁判費3萬9,511元，被上訴人僅繳納1萬7,335
    元，有裁判費收據可稽（見原審訴字卷第9頁），尚欠第一
    審裁判費2萬2,176元（即3萬9,511元－1萬7,335元＝2萬2,176
    元）。茲限被上訴人於本裁定送達後3日內，如數向本院補
    繳，逾期未補正，即裁定駁回其起訴。
三、爰裁定如主文。
中　　華　　民　　國　　111 　年　　9 　　月　　 23 　日
                  民事第十九庭  
                      審判長法  官  魏麗娟
                            法  官  張婷妮
                            法  官  潘進柳
正本係照原本作成。
核定訴訟標的價額部分，如不服裁定得於收受送達後10日內向本
院提出抗告狀，並繳納抗告費新臺幣1千元。
命補繳裁判費部分不得抗告。
中　　華　　民　　國　　111 　年　　9 　　月　　23　　日

   　　　　　　　　　　　　　書記官  廖婷璇